【裁判字號】    99,簡上,40
【裁判日期】    990325
【裁判案由】    傷害
【裁判全文】
臺灣臺南地方法院刑事判決              99年度簡上字第40號
上  訴  人
即  被  告  乙○○
上列上訴人因傷害案件，不服本院民國98年12月31日98年度簡字
第3205號第一審簡易判決（聲請簡易判決處刑案號：98年度偵字
第16368號），提起上訴，被告就被訴事實為有罪之陳述，本院
管轄之第二審合議庭以簡式審判程序判決如下：
    主  文
上訴駁回。
乙○○緩刑貳年。
    事實及理由
一、本件上訴人即被告乙○○所犯係死刑、無期徒刑、最輕本刑
    為3年以上有期徒刑以外之罪，其於本院審理程序就被訴事
    實為有罪之陳述，經審判長告知簡式審判程序之旨，並聽取
    其與公訴人之意見後，經本院合議庭裁定進行簡式審判程序
    ，合先敘明。
二、本案經本院審理結果，認第一審簡易判決之認事、用法及量
    刑均無不當，應予維持，並引用第一審簡易判決書記載之事
    實、證據及理由（如附件）。
三、被告於本院坦承犯行，上訴意旨略以：伊業與告訴人達成調
    解，賠償告訴人新台幣（下同）2萬元完畢，請求輕判並准
    為緩刑之諭知等語。經查：原審以事證明確，認被告所為，
    係犯刑法第277第1項之傷害罪，並審酌被告僅因細故即徒手
    傷害告訴人之身體，實有不該，惟念告訴人所受傷勢非重及
    被告犯後坦承犯行等一切情狀，量處被告拘役40日，諭以如
    易科罰金，以1千元折算1日，核其認事用法均無違誤，量刑
    亦甚妥適，被告上訴意旨未指摘原判決有何不當之處，徒以
    前開情詞提起上訴，請求輕判，其上訴為無理由，應予駁回
    。
四、被告未曾因故意犯罪受有期徒刑以上刑之宣告，有其前案紀
    錄表附卷可按，茲念被告因一時衝動而觸法，犯後自始坦承
    犯行，並經本院移付調解後，與告訴人以2萬元達成調解，
    且給付完畢，告訴人表示願原諒被告，不再追究，有本院調
    解筆錄、領據等各1份可稽，足見被告已有知錯悔悟之意，
    經此科刑教訓，應知所警惕，本院審酌上情，認原審所宣告
    之刑以暫不執行為適當，爰依刑法第74條第1項第1款之規定
    ，併予諭知緩刑2年，以啟自新。
據上論斷，應依刑事訴訟法第455條之1第1項、第3項、第273條
之1第1項、第373條、第368條，刑法第74條第1項第1款，判決如
主文。
本案經檢察官甲○○到庭執行職務。
中    華    民    國    99    年    3     月    25    日
                  刑事第十二庭  審判長法  官  卓穎毓
                                      法  官  莊玉熙
                                      法  官  周宛瑩
以上正本證明與原本無異。
不得上訴。
                                      書記官  黃傳鈞
中    華    民    國    99    年    3     月    29    日
附錄論罪法條：
中華民國刑法第277條
（普通傷害罪）
傷害人之身體或健康者，處3年以下有期徒刑、拘役或1千元以下
罰金。
犯前項之罪因而致人於死者，處無期徒刑或7年以上有期徒刑；
致重傷者，處3年以上10年以下有期徒刑。

司法院資訊處製作；財團法人民間司法改革基金會備份。
